臺灣高等法院高雄分院刑事判決
上　訴　人　臺灣屏東地方法院檢察署檢察官
被　　　告　甲○○
上列上訴人因被告違反毒品危害防制條例案件，不服臺灣屏東地
方法院94年度訴字第39號中華民國94年2 月3 日第一審判決（起
訴案號：臺灣屏東地方法院檢察署93年度毒偵字第2267號），提
起上訴（移送併辦案號: 台灣屏東地方法院檢察署94年度毒偵字
第686 號），本院判決如下：
    主  文
原判決關於施用第一級毒品及定執行刑部分，均撤銷。
甲○○連續施用第一級毒品，累犯，處有期徒刑壹年。扣案之海
洛因包（其一包淨重零點貳柒公克，空包裝重零點壹捌公克，
另二包合計淨重零點肆公克，包裝重零點捌公克）沒收銷燬
之。
    事  實
一、甲○○曾因施用毒品案件，經原審法院裁定送觀察、勒戒後
    ，認有繼續施用毒品傾向，復經原審法院裁定令入戒治處所
    施以強制戒治1 年，嗣戒治成績經評定為合格，而經原審法
    院裁定停止戒治交付保護管束期滿，由臺灣屏東地方法檢察
    署檢察官於89年5 月26日，以89年度戒毒偵字第223 號為不
    起訴處分確定。復因施用毒品案件，經原審法院裁定送強制
    戒治，於90年10月24日期滿，並同時經檢察官提起公訴，於
    89年10月26日原審法院以89年度易字第1331號判處有期徒刑
    10月確定。再因施用品案件，由檢察官提起公訴，於90年10
    月31日，經原審法院以90年度訴字第757 號判處有期徒刑1
    年確定，上開二案件接續執行，於93年3 月30日執行完畢。
二、甲○○猶不知悔改，於強制戒治執行完畢釋放後5 年內，復
    基於施用第一級毒品海洛因之概括犯意，(一)於93年9 月6 日
    中午12時許，在其位於屏東縣長治鄉○○村○○路三巷1 號
    住處，施用第一級毒品海洛因1 次，為警於93年9 月6 日下
    午5 時40分許，在屏東縣長治鄉○○村○○路284 巷46號旁
    鴿舍查獲，並扣得第一級毒品海洛因1 包（淨重0.27公克，
    空包裝重0.18公克）。(二)又於94年1 月12日晚上10時許，在
    同上住處，施用第一級毒品海洛因1 次，94年1 月13日下午
    5 時15分警方持搜索票至其住處搜索，在其身上查獲第一級
    毒品海洛因2 包（合計淨重0.34公克，包裝重0.38公克）。
三、案經屏東縣警察局報請臺灣屏東地方法院檢察署檢察官偵查
    起訴及移送併辦。
    理  由
一、被告甲○○雖未於本院審理時到庭陳述，惟其於本院調查期
    日，直承連續施用第一級毒品海洛因不諱，於警詢、檢察官
    偵查及原審審理時亦同此供承無異，並有白粉3 包扣案可資
    佐證，有搜索票、搜索扣押筆錄及扣押目錄可考。而被告於
    93年9 月6 日及94年1 月12日被警查獲後，採尿送驗，發現
    其尿液中確呈啡陽性反應，有屏東縣衛生局93年9 月29 日
    屏縣衛檢六字第930386號、94年1 月7 日屏縣衛檢六字第
    940018號煙毒及麻醉藥品類委託檢驗結果通知書及長榮大學
    確認報告各一紙在卷可證（見93年度毒偵字第2267號偵查卷
    第6 、33頁，94年度毒偵字第686 號偵查卷第9 頁）。又扣
    案之白粉3 包，經送檢驗結果，含有海洛因成分（其中1 包
    淨重0.27公克，空包裝重0.18公克，另2 包合計淨重0.34
    公克，包裝重0.38公克），有法務部調查局93年9 月29日調
    科壹字第24000329 6號、94年2 月15日調科壹字第
    240003509 號鑑定通知書在卷可稽（見93年度核退字第917
    號偵查卷第19頁，94年度核退字第108 號偵查卷第26頁），
    依醫學臨床實驗海洛因施用入人體後，水解還原成嗎啡，再
    循嗎啡之代謝方式排出體外，已據行政院衛生署藥物食品檢
    驗局73年11月30日（73）藥檢壹字第030221號函說明綦詳。
    按被告之自白，非出於強暴、脅迫、利誘、詐欺、疲勞訊問
    、違法羈押或其他不當方法，且與事實相符者，得為證據，
    刑事訴訟法第156 第1 項定有明文。亦即被告之自白係出於
    自由意思，且與事實相符者，即有證據能力，被告迭於警詢
    、檢察官偵查及原審法院並本院審理時陳述，其自白係出於
    自由意志，自得採為本件判決之基礎。又按刑事訴訟法第15
    9 條之4 規定「除前三條之情形外，下列文書亦得為證據：
    一除顯有不可信之情況外，公務員職務上製作之紀錄文書、
    證明文書。二除顯有不可信之情況外，從事業務之人於業務
    上或通常業務過程所須製作之紀錄文書、證明文書。三除前
    二款之情形外，其他於可信之特別情況下所製作之文書。」
    本件之搜索票、搜索扣押筆錄及扣押目錄、檢驗報告及毒品
    鑑驗報告並行政院衛生署函文，或係公務員職務上製作之文
    書，或係從事業務之人於業務上或通常業務過程所須製作之
    文書，經查亦無顯不可信之情況，上開文書應具有證據能力
    。經核被告之自白與物證、鑑定結果及醫學原理相符，堪信
    為真實。是其有施用第一級毒品海洛因之犯行，應可認定。
    又被告曾因施用毒品案件，經原審法院裁定送觀察、勒戒後
    ，認有繼續施用毒品傾向，復經原審法院裁定令入戒治處所
    施以強制戒治1 年，嗣戒治成績經評定為合格，而經原審法
    院裁定停止戒治交付保護管束期滿，由臺灣屏東地方法檢察
    署檢察官於89年5 月26日，以89年度戒毒偵字第223 號為不
    起訴處分確定。復因施用毒品案件，經原審法院裁定送強制
    戒治，於90年10月24日期滿，並同時經檢察官提起公訴，於
    89年10月26日原審法院以89年度易字第1331號判處有期徒刑
    10月確定。再因施用品案件，由檢察官提起公訴，於90年10
    月31日，經原審法院以90年度訴字第757 號判處有期徒刑1
    年確定，上開二案件接續執行，於93年3 月30日執行完畢。
    有臺灣屏東地方法院檢察署刑案資料查註紀錄表、臺灣高等
    法院被告全國前案紀錄表在卷足憑，本件事證已明，被告於
    強制戒治執行完畢釋放後5 年內，施用第一級毒品之犯行，
    堪以認定。
二、核被告所為，係犯毒品危害防制條例第10條第1 項之施用第
    一級毒品罪。被告多次施用第一級毒品海洛因，手法相同，
    反覆為之，所犯又係同一罪名之罪，顯係基於概括之犯意，
    應依連續犯之規定論以一罪，並依法加重其刑。檢察官雖僅
    就被告事實欄「(一)」部分之犯罪行為起訴，餘者未於起訴書
    中敘及，但連續犯為裁判上一罪，檢察官就犯罪事實一部起
    訴，依刑事訴訟法第267 條規定，其效力及於全部，法院自
    屬有權全部審判。被告持有第一級毒品，復進而施用，其持
    有第一級毒品之低度行為，為施用第一級毒品之高度行為所
    吸收，不另論罪。被告曾因毒品案件，分別經原審法院判處
    有期徒刑10月、有期徒刑1 年確定，上開二案件接續執行，
    於93年3 月30日執行完畢，有臺灣屏東地方法院檢察署刑案
    資料查註紀錄表、臺灣高等法院被告全國前案紀錄表在卷足
    憑，其於執行完畢後5 年內，再犯本件有期徒刑以上之罪，
    為累犯，應依刑法第47條規定加重其刑。有二種以上之加重
    事由，應依法遞加之。
三、原審為科刑之判決，固非無見，惟原判決對於屬起訴效力所
    及而未於起訴書中敘明之部分，不及審酌，自有未洽，檢察
    官上訴意旨執此指摘原判決不當，並移送併辦，為有理由，
    原判決此部分即屬無可維持，應由本院撤銷改判，被告犯數
    罪，且已定應執行刑，此部分既因上訴而撤銷，原定之執行
    刑，亦應併予撤銷，爰審酌被告係累犯，因施用毒品案件，
    屢經觀察勒戒、強制戒治，仍未戒絕毒品，顯見其戒毒意志
    不堅，惟念其施用毒品乃自戕一己健康，尚未危害他人，且
    犯後坦承犯行、態度良好等一切情狀，量處如主文所示之刑
    （原審審酌之範圍較小，檢察官上訴移送併辯之後，本院審
    酌之範圍較大，自應量處較原審為重之刑）。又扣案之海洛
    因3 包（其中1 包淨重0.27公克，空包裝重0.18公克，另2
    包合計淨重0.34公克，包裝重0.38公克）含有海洛因成分，
    其上之包裝袋，因與毒品無法析離，參酌法務部調查局93年
    11 月16 日調科壹字第09362396550 號函意旨，應整體視為
    毒品，依毒品危害防制條例第18條第1 項前段之規定併予宣
    告沒收銷燬之。
四、被告經合法傳喚，無正當理由不到庭，不待其陳述逕行判決
    。
五、被告另被訴施用第二級毒品安非他命部分，已經原審判決確
    定，不另論列，附此敘明。
據上論斷，應依刑事訴訟法第371 條、第369 條第1 項前段、第
364 條、第299 條第1 項前段、毒品危害防制條例第10條第1 項
、第18條第1 項前段、刑法第11條前段、第56條、第47條，判決
如主文。
本案經檢察官邱榮藏到庭執行職務。
中　　華　　民　　國　　94　　年　　5 　　月　　10　　日
                  刑事第二庭    審判長法  官  林正雄
                                      法  官  黃壽燕
                                      法  官  陳啟造
以上正本證明與原本無異。
如不服本判決應於收受本判決後10日內向本院提出上訴書狀，其
未敘述上訴理由者，並得於提起上訴後10日內向本院補提理由書
狀（均須按他造當事人之人數附繕本）「切勿逕送上級法院」。
中　　華　　民　　國　　94　　年　　5 　　月　　10　　日
　　　　　　　　　　　　　　　　　　  書記官  黃琳群
附錄法條：
毒品危害防制條例第10條
施用第一級毒品者，處6月以上5年以下有期徒刑。
